臺灣高等法院臺中分院刑事判決　　　　96年度上易字第1287號
上　訴　人　臺灣臺中地方法院檢察署檢察官
被　　　告　乙○○
上列上訴人因被告贓物案件，不服臺灣臺中地方法院96年度易字
第44號中華民國96年4月24日第一審判決（起訴案號：臺灣臺中
地方法院檢察署95年度偵字第20119號），提起上訴，本院判決
如下：
    主  文
上訴駁回。
    理  由
一、公訴意旨略以：被告乙○○於民國（以下同）九十五年八月
    十三日下午六時五十分、同日下午七時十分，為貪圖獲利而
    基於果為贓物亦不違反其本意之不確定故意，在其所經營位
    於臺中縣大雅鄉○○路○段六八號對面之大有資源回收場，
　　以每公斤新臺幣（下同）七元之代價，先後接續二次向同案
    被告林文和購買鐵製模具各為一百十公斤、六十公斤【按：
    該等鐵製模具係陳秀線所經營之弘詳工業有限公司（址設臺
    中縣大雅鄉○○路十八之六號，下稱弘詳公司）所有，遭同
    案被告林文和於同日下午六時許，在弘詳公司內工廠空地上
    竊得者），同案被告林文和因此獲利一千一百九十元，因認
    被告涉犯刑法第三百四十九條第二項之故買贓物罪嫌。
二、本件公訴人認被告乙○○涉犯前揭故買贓物罪嫌，無非係以
    被告乙○○於偵查中已坦承於上開時、地購買上開鐵製模具
    等情，且證人簡銘嘉於偵查中證稱遭竊鐵製模具都是完好的
    ，沒有損害，還可以用很久等語，顯見同案被告林文和所竊
    取並出賣予被告乙○○之鐵製模具，在外觀上均屬完整，而
    無破損或不堪使用之情狀，與一般廢鐵回收物品在外觀上本
    即不同；再參以被告於警詢中亦供述：其有問同案被告林文
　　和來源，同案被告林文和說是伊伯父不要的要給伊賣，其猶
　  豫很久才買下來等語，可知被告乙○○於購買上開鐵製模具
    時，亦已發覺上開鐵製模具與一般廢棄物有異，而已預見上
    開鐵製模具可能為贓物，且無正當確信足認上開鐵製模具絕
    非贓物，而顯具故買贓物之不確定故意，為其論罪之依據。
三、訊據被告乙○○固坦承其於上開時、地向同案被告林文和購
    買上開鐵製模具等情，惟堅決否認其有故買贓物之犯意，辯
    稱：其向同案被告林文和購買的是生銹的鐵具，同案被告林
    文和說那是他伯父的，且有拿身分證給其書寫，並有寫一張
    紙條登記，登記同案被告林文和的身分證號碼及車牌號碼，
    都是請同案被告林文和自己寫的，因當時尚有其他客人，故
    尚未謄寫到資源回收單上，其相信同案被告林文和才買下的
    ，不知道是贓物，知道是贓物其就不會購買等語。
四、按犯罪事實應依證據認定之，無證據不得認定犯罪事實，又
    不能證明被告犯罪者，應諭知無罪之判決，刑事訴訟法第一
    百五十四條第二項、第三百零一條第一項分別定有明文。經
    查：
（一）證人即同案被告林文和於原審法院行簡式審判程序審理時
      已供證稱：「我跟他（指被告乙○○，下同）說東西（指
      前開鐵製模具）是我伯父工廠不要的，他完全不知道我賣
      的鐵製品是贓物，他以為只是一般單純交易而已」等語。
（二）又證人即簡銘嘉之胞兄簡銘峰於原審法院九十六年四月四
      日審理時已結證稱：失竊物品（指鐵製模具）新舊都有，
      舊的就是有點生銹，部分認領回來的都是完整還可以使用
      ，有些本來就有一點生銹，有些沒有等語，足徵被告乙○
      ○前開所辯向同案被告林文和購買之鐵製模具是生銹的鐵
      具等語，非屬無稽。
（三）又同案被告林文和除將竊得之鐵製模具變賣與被告外，尚
      於九十五年八月十五日另將所餘竊得之鐵製模具，以每公
      斤六元之代價，先後二次變賣予不知情之太勇資源回收場
      員工賴建安，對照太勇資源回收場購買上開模具之價格，
      被告乙○○以每公斤七元之代價購買同案被告林文和所變
      賣之上開鐵製模具，其價格尚屬合理，非屬賤價，堪認被
      告主觀上應無以低價故買贓物圖利之犯意。
（四）復觀諸警卷所附登記竊嫌資料之磅單，其上確有「8、13
      （6、50分）7、10分」、「林文和」、「Ｚ000000000」、
      「PHW-207」等文字之記載，有該磅單影本一紙在卷可按
      ，足見被告向同案被告林文和購買上開鐵製模具時，曾以
      紙條登記購買時間，並要求同案被告林文和抄寫身分證字
      號及車號為憑，足徵被告購買之過程尚符交易常情，縱被
      告未及加以登錄在正式資源回收買入登記簿上，惟此或係
      因被告業務繁忙所致，尚不得據此即為不利被告之認定。
      是被告於上開鐵製模具當時，既依正常交易程序處理，且
      收購價格又與市價相當，足徵其主觀上並無故買贓物之犯
      意，殆無疑義。
五、綜上所述，公訴人所舉前開證據尚難證明被告乙○○有故買
    贓物之犯意，不得僅憑推測或擬制之方法，即認定被告乙○
    ○有何公訴人所指上揭故買贓物之犯行，本件檢察官所為舉
    證，尚無從說服本院以形成被告有罪之心證，不能證明被告
    確有犯罪，原審法院依法為無罪之諭知，核無不合，檢察官
    上訴意旨仍執陳前詞據以指摘原判決不當，為無理由，應予
    駁回。
據上論結，應依刑事訴訟法第三百六十八條，判決如主文。
本案經檢察官甲○○到庭執行職務。
中　　華　　民　　國　　96　　年　　8　　月　   29　　日
            刑事第四庭  審判長法　官　洪  耀  宗
                              法　官　江  德  千
                              法　官　劉  登  俊
上列正本證明與原本無異。
不得上訴。
                               書記官  陳  美  利
中　　華　　民　　國　　96　　年　　8　　月　   29　　日
